臺灣高等法院臺南分院刑事判決　九十四年度上易字第一八五號
上訴人
即被告　乙○○
上列上訴人因竊盜等案件，不服臺灣臺南地方法院九十三年度易
字第九九八號中華民國九十四年二月二日第一審判決（起訴案號
：臺灣臺南地方法院檢察署九十三年度偵字第一二一二六號，併
案案號：同上署九十三年度偵字第一二六四○號、第一二八○五
號），提起上訴，本院判決如下：
    主    文
上訴駁回。
    事    實
一、乙○○於民國（下同）八十七年間因犯竊盜罪，經本院八十
    七年度上易字第一五七五號判處有期徒刑八月，又因犯竊盜
    罪，經臺灣臺南地方法院八十七年度易字第三一○三號案判
    處有期徒刑三月，經定執行刑有期徒刑十月，入獄服刑後於
    八十八年九月七日縮短刑期假釋出獄；復於九十年間因犯竊
    盜罪，經本院九十年度上易字第一六九○號判處有期徒刑九
    月，再因違反毒品危害防制條例罪，經臺灣臺南地方法院九
    十年度南簡上字第一二○號案判處有期徒刑七月，經定執行
    刑有期徒刑一年二月，入獄服刑後於九十二年一月三十一日
    縮刑期滿執行完畢；另於九十三年間因犯竊盜罪，經臺灣臺
    南地方法院九十三年度易字第六號案判處有期徒刑三月，入
    獄服刑後於九十三年十月二十六日執行完畢，猶不知悔改。
二、乙○○基於收受贓物之概括犯意，連續收受贓物：(一)於九十
    三年一月二十四日，在臺南縣安定鄉新吉村七十三之二十三
    號之住處，明知平日有竊盜惡行而非以廢五金回收為業之李
    奇諻（已於九十三年四月五日死亡）所交付之電纜線一批（
    含裸銅線五十一公斤、電纜線外皮二十三公斤、電纜線三十
    一點五公斤），係李奇諻於不明時地所竊得之贓物（因李奇
    諻已死亡而無從查得被害人），仍向李奇諻收受後置於前開
    居所。嗣經警在其前開住處查獲前揭電纜線一批，而查知上
    情。(二)於九十三年十一月十七日下午五時許，在臺南縣安定
    鄉○○村○道八號高速公路附近橋下，明知方泰元所持有之
    車號二一○五－ＪＦ號自用小貨車，係來路不明之贓物（前
    開自用小貨車車主為甲○○，於九十三年十月三十日上午八
    時三十分許，在臺南縣永康市○○○路三二六號前，遭不詳
    人士竊取），仍向方泰元收受前開自用小貨車，並自其岳父
    戴英明所有而於九十一年三月十五日註銷之車號八Ｆ－四九
    六七號車輛拆下車牌二面，懸掛於所收受前開自用小貨車上
    ，供己代步之用。
三、乙○○另基於意圖為自己不法所有之概括犯意，或夥同陳慶
    宗（另經原審法院審結），或夥同方泰元（另經檢察官聲請
    簡易判決處刑），連續竊盜：(一)於九十三年十一月二十日凌
    晨四時許，駕駛前開自「方泰元」處所收受之車號二一○五
    －ＪＦ號自用小貨車搭載陳慶宗，並以黃色布料將上開自用
    小貨車之車牌後四碼蓋住後，至臺南縣西港鄉南四十二線大
    塭寮段之排水溝整修工程路段旁，共同徒手竊取謝榮昆所有
    放置於該處總重約三十六公斤之Ｌ型鋼筋十二支（價值約新
    臺幣四百元）。嗣因警方巡邏經過該處，見乙○○所駕駛之
    前開車輛以黃色布料遮蓋車牌後四位號碼而覺形跡可疑，經
    尾隨至臺南縣七股鄉竹港村八二之九號「聯富混凝土廠」前
    將該車攔下盤查，始查獲上情。(二)於九十三年十二月二日上
    午五時三十許，由乙○○駕駛未懸掛車牌而已報廢之車號為
    ＴＹ－七四八五號自小貨車（車主為鄭榮茂，係方泰元於九
    十三年十二月一日晚上六時許在臺南市安南區新寮大廟後，
    向真實姓名年籍均不詳綽號「阿賽仔」之友人借得）搭載方
    泰元，行駛至臺南縣安定鄉南安村油車六二之五號前，共同
    徒手竊取丙○○所有之鐵窗一個（二公尺乘以一點五公尺、
    價值約新台幣二千元）。得手後欲離開現場，遭巡邏員警發
    覺有異上前盤查，而查獲上情。
四、案經臺南縣警察局佳里分局報告臺灣臺南地方法院檢察署檢
    察官偵查起訴及移送併案。
    理    由
一、前揭犯罪事實，業據被告乙○○於原審審理時供承不諱，核
    與共犯陳慶宗、方泰元於警詢時及偵查中供述之情節相符，
    並據被害人謝榮昆、甲○○、丙○○等於警詢中指述甚詳，
    此外，復有扣押物品目錄表三份、贓物認領保管單三紙、刑
    案現場平面圖一紙、載運贓物車輛暨現場照片二十三幀、車
    籍作業系統－查詢認可資料一紙、車輛竊盜暨車牌失竊資料
    個別查詢報表－查詢車輛認可資料一紙等在卷可稽，被告自
    白核與事實相符，事證明確。被告竊盜及收受贓物犯行堪以
    認定，應依法論科。
二、核被告乙○○所為，係犯刑法第三百四十九條第一項收受贓
    物罪及第三百二十條第一項竊盜罪。被告乙○○與共犯陳慶
    宗就犯罪事實欄三(一)之竊盜犯行，及與共犯方泰元就犯罪事
    實欄三(二)之竊盜犯行，均有犯意聯絡及行為分擔，為共同正
    犯。被告先後二次收受贓物及二次竊盜犯行，均時間緊接，
    犯罪構成要件相同，顯均係基於概括犯意為之，應各依連續
    犯之規定，論以一罪，並分別加重其刑。臺灣臺南地方法院
    檢察署檢察官九十三年度偵字第一二八○五號及一二六四○
    號移送併辦部分即犯罪事實欄二(一)收受贓物犯行及三(二)竊盜
    犯行，雖未據公訴人起訴，惟此部分與起訴有罪部分之犯行
    ，有連續犯裁判上一罪之關係，已如前述，且據檢察官函請
    併案審理，自得一併審理。被告前於九十年間因犯竊盜罪，
    經本院九十年度上易字第一六九○號案判處有期徒刑九月，
    又因違反毒品危害防制條例罪，經原審九十年度南簡上字第
    一二○號案判處有期徒刑七月，經定執行刑有期徒刑一年二
    月，入獄服刑後於九十二年一月三十一日縮刑期滿執行完畢
    ；另於九十三年間因竊盜罪，經原審九十三年度易字第六號
    案判處有期徒刑三月，入獄服刑後於九十三年十月二十六日
    執行完畢，有臺灣高等法院被告全國前案紀錄表在卷可參，
    於五年之內再犯本件有期徒刑以上之罪，為累犯，依法應加
    重其刑，並各依刑法第七十條規定遞加重其刑。被告所犯上
    開二罪，犯意各別，罪名互異，應予併合處罰。原審審酌被
    告素行不良，不思以正當方式取得財物，竊取他人之物變賣
    花用，又收受贓物，守法觀念不足，無意尊重他人，以圖不
    法利益之私心令被害人受財產損失之苦，暨犯後坦承犯行之
    態度等一切情狀，適用刑法第二十八條、第五十六條、第三
    百二十條第一項、第三百四十九條第一項、第五十一條第五
    款、第四十七條、罰金罰鍰提高標準條例第一條前段，分別
　　量處收受贓物罪有期徒刑伍月；竊盜罪有期徒刑壹年，定執
　  行刑為有期徒刑壹年肆月。
三、原審再按被告乙○○於八十七年間因犯竊盜罪，經本院八十
    七年度上易字第一五七五號判處有期徒刑八月，又因犯竊盜
    罪經原審八十七年度易字第三一○三號判處有期徒刑三月，
    經定執行刑有期徒刑十月，入獄服刑後於八十八年九月七日
    縮短刑期假釋出獄；復於九十年間因犯竊盜罪，經本院九十
    年度上易字第一六九○號案判處有期徒刑九月，經定執行刑
    有期徒刑一年二月，入獄服刑後於九十二年一月三十一日縮
    刑期滿執行完畢；又於九十三年間因犯竊盜罪，經原審九十
    三年易字第六號案判處有期徒刑三月，入獄服刑後於九十三
    年十月二十六日執行完畢，有臺灣高等法院被告全國前案紀
    錄表附卷可憑。先後多次竊盜犯行，經施以徒刑執行，仍不
    足以收矯正成效，且前經原審九十三年度易字第六號判處有
    期徒刑三月確定，入獄服刑後甫於九十三年十月二十六日執
    行完畢，於執行完畢後一個月內即再犯本件犯罪事實欄收受
    贓物及竊盜犯行，犯行至為頻繁，法紀觀念淡薄，顯有犯罪
    習慣，甚為灼然，單純刑罰制裁已難達成矯治目的，非施以
    保安處分無以為功，檢察官認被告乙○○有併予諭知強制工
    作，以資矯正之必要，尚屬可採，故依竊盜犯贓物犯保安處
    分條例第三條第一項第一款、第四條、第五條第一項前段之
    規定，併諭知被告乙○○於刑之執行前，令入勞動場所強制
    工作三年，以資矯治。
四、本院經核原判決認事用法，均無不合，量刑亦屬妥適。被告
    上訴意旨，指摘原判決量刑過重，為無理由，應予駁回。
五、被告經合法傳喚，無正當理由不到庭，不待其陳述逕行判決
    。
六、據上論斷，應依刑事訴訟法第三百六十八條、第三百七十一
    條，判決如主文。
本案經檢察官姜麗儒到庭執行職務。
中　華　民　國　九　十　四　年　五　月　　十　　八　　日
　　　　　　刑事第一庭審判長法官　黃　　崑　　宗
                            法官　田　　平　　安
                            法官　蔡　　長　　林
以上正本證明與原本無異。
不得上訴。
　　　　　　　　　　　　　書記官　李　　培　　薇
中　華　民　國　九　十　四　年　五　月　　十　　九　　日
附錄本案論罪科刑法條全文：
刑法第三百二十條第一項：
  意圖為自己或第三人不法之所有，而竊取他人之動產者，為竊
盜罪，處五年以下有期徒刑、拘役或五百元以下罰金。
刑法第三百四十九條第一項：
  收受贓物者，處三年以下有期徒刑、拘役或五百元以下罰金。
